臺灣桃園地方法院刑事判決　　　　　　　95年度重訴字第49號
公　訴　人　臺灣桃園地方法院檢察署檢察官
被　　　告　甲○○
選任辯護人　范坤棠律師
　　　　　　陳河泉律師
被　　　告　乙○○
選任辯護人　陳慶瑞律師
上列被告因違反毒品危害防制條例案件，經檢察官提起公訴（九
十五年度偵字第五五五九號），本院判決如下：
    主  文
甲○○連續販賣第一級毒品，處有期徒刑拾貳年，如附表編號一
、三所示之物，均沒收銷燬，如附表編號二、五、六所示之物，
均沒收，未扣案如附表編號七所示之販賣第一級毒品合計所得新
臺幣貳仟元，均沒收，如全部或一部不能沒收時，以其財產抵償
之；又意圖販賣而持有第二級毒品，處有期徒刑參年，如附表編
號四之物，沒收銷燬之，未扣案如附表編號八所示之門號000000
0000號行動電話外殼壹支，沒收之，如全部或一部不能沒收時，
追徵其價額或以其財產抵償之。應執行有期徒刑拾參年，如附表
編號一、三、四所示之物，均沒收銷燬，如附表編號二、五、六
所示之物，均沒收，未扣案如附表編號七所示之販賣第一級毒品
合計所得新臺幣貳仟元，均沒收，如全部或一部不能沒收時，以
其財產抵償之，未扣案如附表編號八所示之門號0000000000號行
動電話外殼壹支，沒收之，如全部或一部不能沒收時，追徵其價
額或以其財產抵償之。
乙○○意圖販賣而持有第一級毒品，處有期徒刑拾年肆月，如附
表編號九所示之物，沒收之。
    事  實
一、甲○○（綽號「阿何」、「花哥」）前因另案遭通緝，為免
    遭查獲，先於民國九十五年一月間，委由不知情之友人潘海
    龍出面，以每月新臺幣（下同）八千元之代價，承租位在桃
    園縣龜山鄉○○○路一四號二樓房屋，作為平日居住躲避
    查緝之用，其並將租屋之押、租金交付潘海龍。又其明知海
    洛因係毒品危害防制條例第二條第二項第一款所規定之第一
    級毒品，依法不得販賣、持有，詎其意圖營利，並基於販賣
    第一級毒品海洛因之概括犯意，於九十四年十一月間某日，
    在臺北縣蘆洲市○○路一七四巷十二號二樓，以不詳之代價
    向一名真實姓名年籍不詳綽號「阿偉」之成年男子（下稱「
    阿偉」）販入數量約半公斤之第一級毒品海洛因後，先於九
    十四年十一月中旬某日下午一時許，在臺北縣林口鄉醒吾商
    專附近，以代價為一千元之數量約零點二公克之第一級毒品
    海洛因，販賣予己○○（綽號「石頭」），復於九十五年一
    月間某日下午一時許，在臺北縣林口鄉○○○路路旁，又以
    代價為一千元之數量約零點二公克之第一級毒品海洛因，販
    賣予己○○，再於九十五年二月二十八日，在臺北縣新店市
    某處，以一百八十萬元之代價向一名真實姓名年籍不詳綽號
    「阿勇」之成年男子（下稱「阿勇」）販入數量約三百五十
    公克之第一級毒品海洛因一塊。又其明知安非他命係毒品危
    害防制條例第二條第二項第二款所規定之第二級毒品，依法
    不得販賣、施用、持有，詎其基於施用第二級毒品安非他命
    之犯意，於九十五年三月二日前約半個月之某日，在臺北縣
    板橋市某處，以九萬多元之代價向某真實姓名年籍不詳之成
    年男子購買數量約一兩多之第二級毒品安非他命後，取得後
    除供自己施用外，且於九十五年二月十五日凌晨二時五十三
    分許，因乙○○以之所持用之門號0000000000號行動電話與
    甲○○所持用之門號0000000000號行動電話聯絡而以術語「
    男生」代表第二級毒品安非他命準備購買之，而另基於販賣
    第二級毒品安非他命之營利意圖而持有安非他命。
二、乙○○（綽號「世主」）明知海洛因及安非他命均係毒品危
    害防制條例第二條第二項第一、二款所規定之第一、二級毒
    品，依法不得販賣、持有、施用，詎其基於施用第一、二級
    毒品海洛因及安非他命之犯意，於不詳之時間、地點，以不
    詳之方式向某真實姓名年籍不詳之成年男子取得不詳數量之
    第一、二級毒品海洛因及安非他命後，取得後除供自己施用
    外，且分別於九十四年十一月六日上午八時五分許、九十五
    年一月二十六日下午一時三十分許、九十五年二月三日下午
    七時十分許、九十五年二月四日凌晨一時二分許、九十五年
    二月四日凌晨一時六分許、九十五年二月十一日上午十一時
    十二分許、九十五年二月十四日凌晨零時二十四分許、九十
    五年二月十五日下午七時四十四分許、九十五年二月十六日
    下午六時五十九分許、九十五年二月十六日下午七時五分許
    ，乙○○分別以之所持用之門號0000000000號行動電話，與
    一名真實姓名年籍不詳綽號「阿來」之成年男子（下稱「阿
    來」，譯文誤為「阿仁」之誤）所持用之門號0000000000號
    行動電話（申請人為丙○○）聯絡、與一名真實姓名年籍不
    詳之成年男子所持用之門號0000000000號行動電話（申請人
    為陳文君）聯絡、與壬○○所持用之門號0000000000號行動
    電話（申請人為戴政文）聯絡、與一名真實姓名年籍不詳之
    成年男子所持用之門號0000000000號行動電話（申請人為丁○○）聯絡、與辛○○所持用之門號0000000000號行動電話
    （申請人為戊○○）聯絡、與一名真實姓名年籍不詳綽號「
    小龍」之成年男子（下稱「小龍」）所持用之門號00000000
    00號行動電話（申請人為為林仁尼）聯絡、與「阿來」所持
    用之門號0000000000號行動電話（申請人為丙○○）聯絡、
    與庚○○所持用之門號0000000000號行動電話聯絡、與一名
    真實姓名不詳譯稱「欣瑩」之成年女子（下稱「欣瑩」）所
    持用之門號0000000000號行動電話（申請人為癸○○）聯絡
    、與「欣瑩」所持用之門號0000000000號行動電話聯絡，而
    分別以術語「女生」代表第一級毒品海洛因、以術語「硬的
    」、「男生」代表第二級毒品安非他命準備販賣之，乃另基
    於販賣第一、二級毒品海洛因及安非他命之營利意圖而持有
    海洛因及安非他命。
三、嗣於九十五年三月二日下午五時許，為警據報持本院所核發
    之九十五年度聲搜字第一九號搜索票，至上開由甲○○所
    實際承租位在桃園縣龜山鄉○○○路一四號二樓房屋執行
    搜索，在上開房屋甲○○房間床頭櫃內扣得甲○○所有如附
    表編號一至二所示之第一級毒品海洛因二十二包（驗餘合計
    淨重六九五點二六公克、純度百分之三五點九九、純質淨重
    二百五十點二二公克）、用以包裝前開第一級毒品海洛因之
    外包裝袋二十二只、在上開房屋內扣得甲○○所有如附表編
    號三所示之摻有第一級毒品海洛因而無法析離之香煙十四支
    、甲○○所有如附表編號四所示之第二級毒品安非他命（毛
    重四一點八四公克）、甲○○所有供本件販賣第一級毒品海
    洛因犯罪所用如附表編號五至六所示之電子秤一台、分裝袋
    六包、在乙○○身上扣得其所有供本件意圖販賣第一、二級
    毒品海洛因及安非他命所用如附表編號九所示之門號000000
    0000號行動電話外殼一支。
四、案經桃園縣警察局龜山分局報告臺灣桃園地方法院檢察署檢
    察官偵查起訴。
    理  由
壹、程序事項：
一、按被告以外之人，於審判外之陳述，並不排除刑事訴訟法第
    一百五十九條之一至之四中傳聞法則例外之情形，是如證人
    於警詢中之陳述，雖係審判外之陳述，然於法院審理中，如
    已賦予被告對於證人之對質詰問權，如認證人於警詢中之陳
    述，顯與渠於法院審理中居於證人地位而經公訴人、被告及
    其指定辯護人所為之交互詰問之陳述有所不符時，於可認證
    人於警詢中所為之陳述，顯具有較為可信之特別情況時，且
    為證明犯罪事實存否所必要者，依刑事訴訟法第一百五十九
    條之二規定，仍應認證人於警詢中所為之陳述，具有證據能
    力，而可由法院依經驗法則及論理法則來採為認定犯罪事實
    存否之依據。又按被告以外之人於偵查中向檢察官所為之陳
    述，除顯有不可信之情況者外，得為證據，刑事訴訟法第一
    百五十九條之一第二項亦定有明文。準此，本件證人己○○
    、被告即證人甲○○、乙○○於本院審理中，本院已依被告
    甲○○、乙○○及檢辯雙方之聲請，傳喚證人己○○、甲○○、乙○○居於證人地位接受交互詰問，已賦予被告甲○○
    、乙○○之對質詰問權。而本院認為證人己○○、乙○○部
    分於警詢及偵查中所述與渠等二人於本院審理中有所不符，
    其二人先前部分之陳述具有較為可信之特別情況（詳如後述
    ），且為證明本件被告甲○○、乙○○犯罪事實存否所必要
    ，自應具有證據能力，而可由本院採為認定本件犯罪事實之
    依據。
二、至被告乙○○及其辯護意旨另辯以：其於九十五年三月二日
    、三日之警詢筆錄均係在提藥下所製作，故無證據能力云云
    。惟經本院於九十六年一月十五日準備程序中勘驗被告乙○○於九十五年三月三日所製作之警詢中經訊問之錄音帶結果
    ，認為被告乙○○於警詢中所為陳述，乃係經警方連續錄音
    及擷取語意摘要下所為之紀錄，並非出於強暴、脅迫、利誘
    、詐欺、疲勞訊問、違法羈押或其他不正方法所取得，且被
    告乙○○當時意識清楚，並無其所謂提藥而導致意識不清之
    情形（參見本院卷卷一第二四六—二六五頁），故認被告乙○○及其辯護意旨此部分所認，要屬推諉卸責之詞，不足採
    信。是被告乙○○於警詢中所為之陳述，自具有證據能力。
三、本件認定犯罪事實所引用之本件卷內所有卷證資料（包含文
    書證據、物證等證據），並無證據證明係公務員違背法定程
    序所取得，被告甲○○、乙○○及其等二人之選任辯護人於
    本院審理終結前就卷內所有之卷證資料之證據能力均表示無
    意見，且卷內之文書證據，亦無刑事訴訟法第一百五十九條
    之四之顯有不可信之情況與不得作為證據之情形，則依刑事
    訴訟法第一百五十九條之五之規定，本件認定犯罪事實所引
    用之本件卷證所有文書證據、物證等證據，均有證據能力。
貳、實體事項：
一、被告甲○○部分：
    訊據被告甲○○固不否認於上揭犯罪事實一中之時地有委由
    不知情之友人潘海龍出面，以每月八千元之代價，承租位在
    桃園縣龜山鄉○○○路一四號二樓房屋，作為平日居住躲
    避查緝之用，並將租屋之押、租金交付潘海龍。於九十四年
    十一月間某日，在臺北縣蘆洲市○○路一七四巷十二號二樓
    ，以不詳之代價向「阿偉」販入數量約半公斤之第一級毒品
    海洛因。於九十五年二月二十八日，在臺北縣新店市某處，
    以一百八十萬元之代價向「阿勇」販入數量約三百五十公克
    之第一級毒品海洛因一塊。於九十五年三月二日前約半個月
    之某日，在臺北縣板橋市某處，以九萬多元之代價向某真實
    姓名年籍不詳之成年男子購買數量約一兩多之第二級毒品安
    非他命。門號0000000000號行動電話為其所持用。警方在上
    開房屋之被告甲○○房間所扣得如附表編號一至二所示之第
    一級毒品海洛因二十二包（驗餘合計淨重六九五點二六公克
    、純度百分之三五點九九、純質淨重二百五十點二二公克）
    、用以包裝前開第一級毒品海洛因之外包裝袋二十二只、在
    上開房屋內所扣得如附表編號三所示之摻有第一級毒品海洛
    因而無法析離之香煙十四支、如附表編號四所示之第二級毒
    品安非他命（毛重四一點八四公克）、如附表編號五至六所
    示之電子秤一台、分裝袋六包等物，均為其所有之事實，惟
    矢口否認有何販賣第一級毒品海洛因及意圖販賣而持有第二
    級毒品安非他命之犯行，辯稱：我買來的海洛因、安非他命
    都是我自己要施用的，並不是用來販賣。電子秤一台及分裝
    袋六包是我自己量毒品所用及預備用來裝海洛因、安非他命
    所用。我並沒有販賣海洛因給己○○，是警察要己○○這樣
    講的。於九十五年二月十五日那通乙○○打來的電話意思是
    ，我去買的時候，都是買零星的，所以我拜託乙○○載我去
    買，可是乙○○沒有帶錢，就拜託我先墊錢幫他買，但是毒
    品還放在我這裡，等乙○○有錢的時候，再把錢交給我，並
    且同時把毒品拿走，所以電話中乙○○要我把安非他命留下
    的意思，就是他要拿錢來把之前我墊錢幫他買的安非他命拿
    走云云。然查：
二、被告甲○○販賣第一級毒品海洛因部分：
  (一)證人己○○於九十五年三月三日警詢中已陳述：我向甲○○
    購買二次海洛因。第一次是九十四年十一月中旬中午十三時
    許，在臺北縣林口鄉醒吾商專附近，向甲○○購買一包（約
    零點二公克），一千元。最後一次是九十五年二月初中午十
    三時許，在臺北縣林口鄉○○○路路旁，向甲○○購買一包
    （約零點二公克），一千元等語（參見九十五年度偵字第五
    五五九號偵卷卷一第三九—四十頁）。又於九十三年三月三
    日偵查中具結證稱：（問己○○：何時開始向甲○○買毒品
    ？）於九十四年十一月及九十五年一月各一次，在林口文化
    一路路邊，用一千元跟他買，每次都買一千元，都買一包海
    洛因。（問己○○：為何在警局說是九十四年十一月跟九十
    五年二月？）我那時可能講錯了，應該是現在講的對等語（
    參見九十五年度偵字第五五五九號偵卷卷一第一二七頁）。
  (二)雖證人己○○嗣後於九十六年八月七日本院審理中反於其於
    前開(1)中之警詢及偵查所述，改稱：（檢察官問：你有無跟
    甲○○買毒品？）沒有。（檢察官問：你方稱：在警訊及偵
    查中所言均實在，則你在九十五年三月三日警詢筆錄及同日
    偵查中均稱：曾經跟甲○○購買過海洛因兩次，一次是在九
    十四年十一月，一次是在九十五年二月間，每次都是購買零
    點二公克，價格約新臺幣一千元，究竟有無此事？）因為我
    知道甲○○有施用毒品，有時候我沒有辦法跟別人買到毒品
    ，所以就問甲○○有沒有毒品，這兩次甲○○跟我說他有毒
    品，但是都沒有跟我拿錢，這樣子也不算甲○○賣毒品給我
    ，可能是請我施用毒品，我也沒有拿錢給甲○○，我是有說
    要跟甲○○買，但是我並沒有拿錢給甲○○。（檢察官問：
    你為何提到新臺幣一千元？）可能就是跟甲○○說要跟他調
    一千元毒品。（辯護人問：你方稱：你有向甲○○調一千元
    毒品，則「調毒品」係何意思？）就是我找不到別人可以買
    毒品，所以那兩次打電話問甲○○自己施用的有無剩下，看
    可不可以調給我。（辯護人問：這兩次甲○○有無「調」給
    你？）甲○○有拿毒品給我，但是我並沒有拿錢給他。（辯
    護人問：這兩次甲○○有無跟你要錢？）沒有云云（參見本
    院卷卷二第一四—一四一、一四三—一四四頁）。
  (三)然按被告、共犯或其他共同被告之自白，及證人之證詞，均
    屬供述證據之一種，而供述證據具有其特殊性，與物證或文
    書證據具有客觀性及不變性並不相同。蓋人類對於事物之注
    意及觀察，有其能力上之限制，未必如攝影機或照相機般，
    對所發生或經歷的事實能機械式無誤地捕捉，亦未必能洞悉
    事實發生過程之每一細節及全貌。且常人對於過往事物之記
    憶，隨時日之間隔而漸趨模糊或失真，自難期其如錄影重播
    般地將過往事物之原貌完全呈現。此外，因個人教育程度、
    生活經驗、語言習慣之不同，其表達意思之能力與方式，亦
    易產生差異。故供述證據每因個人觀察角度、記憶能力、表
    達能力、誠實意願、嚴謹程度及利害關係之不同，而有對相
    同事物異其供述之情形發生，而其歧異之原因，未必絕對係
    出於虛偽所致。是以共同被告或共犯間之自白，遇有前後不
    一，或彼此互相齟齬之情形，事實審法院為發現真實起見，
    應就其全盤供述之意旨，佐以卷內證據為綜合判斷，並依據
    經驗法則及論理法則，詳予剖析其供述異、同之情形，並依
    九十一年二月八日修正公布，同月十日施行之刑事訴訟法第
    一百六十三條第二項所定「法院為發見真實，得依職權調查
    證據，但於公平正義之維護或對被告之利益有重大關係事項
    ，法院應依職權調查之」，調查其他必要之證據，以去瑕存
    真，定其取捨，若足認其關於基本事實之陳述，果於真實性
    無礙時，即非不得予以採信。苟不為上開調查研析，僅以共
    同被告或共犯間之自白稍有不符或矛盾，即認其全部陳述均
    與事實不符，而悉予摒棄不採，對供述相同之處又俱不斟酌
    ，則法官依經驗法則、論理法則判斷事理之功能盡廢，其採
    證認事之職權行使與自由心證暨證據法則之運用，均難認為
    適法（最高法院九十二年度台上字第四三八七號判決意旨可
    資參照）。於本件中，苟證人己○○無向被告甲○○二次購
    買第一級毒品海洛因情事，又何以能在警詢中清楚交代購買
    第一級毒品海洛因之詳細時間、地點、購買之代價及數量，
    並於偵查中具結作證後，仍堅為證述上情不移，準此足認，
    證人己○○於前開(一)中之警詢及偵查所述，在案發初期接受
    警方詢問及檢察官偵訊時，較少受外界、本件涉案被告或相
    關關係人之干擾及影響，且又無任何受到強暴、脅迫而為陳
    述之情形，顯然具有特別可信之情況，是以證人己○○於前
    開(一)中之警詢及偵查所述，當屬可採。至證人己○○嗣後於
    九十六年八月七日本院審理中反於其於前開(一)中之警詢及偵
    查所述之證詞，當屬事後迴護被告甲○○之詞，不足採信。
  (四)又本件為警查獲扣案之被告甲○○所有如附表編號一至二所
    示之疑似第一級毒品海洛因二十二包（驗餘合計淨重六九五
    點二六公克、純度百分之三五點九九、純質淨重二百五十點
    二二公克）、用以包裝前開第一級毒品海洛因之外包裝袋二
    十二只，經送請法務部調查局鑑定結果，確含有第一級毒品
    海洛因成分及外包裝袋無訛，此有法務部調查局所出具之九
    十五年四月十二日調科壹字000000000 號鑑定書通知書一份
    在卷可憑（參見九十五年度偵字第五五五九號偵卷卷二第三
    三八頁）。且觀之被告甲○○亦自承先後於九十四年十一月
    間某日，在臺北縣蘆洲市○○路一七四巷十二號二樓，以不
    詳之代價向「阿偉」販入數量約半公斤之第一級毒品；於九
    十五年二月二十八日，在臺北縣新店市某處，以一百八十萬
    元之代價向「阿勇」販入數量約三百五十公克之第一級毒品
    海洛因一塊一情，則衡以第一級毒品海洛因物稀價昂，取得
    不易，且為政府嚴予查緝取締之違禁物，而非法販賣第一級
    毒品海洛因之刑責甚重，凡非法販賣第一級毒品海洛因者，
    苟無利潤可圖，衡情應無甘冒被查緝法辦重刑之危險！如被
    告甲○○該二次購入第一級毒品海洛因僅供己施用，又何以
    每次均以如此價值甚鉅之龐大數量購入之理！益徵被告甲○○此部分辯稱該二次購入第一級毒品海洛因僅係供己施用云
    云，顯與常情嚴重相違而不足採。再者，本院認定被告甲○○確有連續二次將第一級毒品海洛因販賣予證人己○○一節
    ，已如前述，則堪認被告甲○○於上開二次販入第一級毒品
    海洛因及二次販賣第一級毒品海洛因予證人己○○之際，其
    主觀上具有販賣第一級毒品海洛因之營利意圖而販入及販出
    時必有從中賺取利潤而意圖營利一情，應堪認定。
  (五)此外，扣案之被告甲○○所有如附表編號三所示之疑似摻有
    第一級毒品海洛因而無法析離之香煙十四支，亦同經送請法
    務部調查局鑑定結果，確均含有第一級毒品海洛因成分無訛
    ，此有前開法務部調查局所出具之九十五年四月十二日調科
    壹字000000000 號鑑定書通知書一份在卷可憑（參見九十五
    年度偵字第五五五九號偵卷卷二第三三八頁），並有扣案之
    被告甲○○所有如附表編號五至六所示之電子秤一台、分裝
    袋六包可資佐證，而本院認定被告甲○○有連續販賣第一級
    毒品海洛因一節，亦如前述，則堪認該電子秤一台及分裝袋
    六包均為被告甲○○所有供本件販賣第一級毒品海洛因犯罪
    所用之物，是被告甲○○此部分所辯：電子秤一台及分裝袋
    六包是我自己量毒品所用及預備用來裝毒品所用云云，亦不
    足採。
三、被告甲○○意圖販賣而持有第二級毒品安非他命部分：
  (一)被告甲○○雖雖亦矢口否認此部分犯行並以前揭情詞置辯。
    惟查，於九十五年二月十五日凌晨二時五十三分許，被告乙○○有以之所持用之門號0000000000號行動電話與被告甲○○所持用之門號0000000000號行動電話聯絡，其對話略以：
    「A （即被告乙○○）：大仔，還剩多少」、「B （即被告
    甲○○）：還有一個」、「A ：一個給我留著」等語，此有
    警方對被告乙○○所持用之門號0000000000號行動電話監聽
    譯文一份在卷可參（參見九十五年度偵字第五五五九號偵卷
    卷一第六九頁、卷二第三二頁），雖被告乙○○於本院審
    理中立於證人之地位就此部分證稱：這部分可能是講毒品，
    因為我沒有毒品了，我問甲○○還有沒有毒品，若有的話，
    留給我，應該是這個意思云云（參見本院卷卷二第一三五頁
    ），惟被告乙○○於警詢中就此部分則係陳稱：（問：警方
    出示譯文，你於二月十五日二時五十三分撥打甲○○電話
    0000000000，請他幫你留一個，你作何解釋？）我忘記了。
    應該是一兩「男生」（安非他命），我再帶人去向與他交易
    等語（參見九十五年度偵字第五五五九號偵卷卷一第二九頁
    ）。據此以觀，於本件中，苟被告乙○○並無意思要帶同他
    人向被告甲○○購買第二級毒品安非他命情事，又何需於警
    詢中清楚陳述請被告甲○○留下一個第二級毒品安非他命之
    情形，且本院認定被告乙○○於警詢中所為陳述，乃係經警
    方連續錄音及擷取語意摘要下所為之紀錄，並非出於強暴、
    脅迫、利誘、詐欺、疲勞訊問、違法羈押或其他不正方法所
    取得，又係其意識清楚下所為，是被告乙○○於警詢中所為
    之陳述，自具有證據能力，已如前述，準此足認，被告乙○○於警詢中此部分所述，在案發初期接受警方詢問時，較少
    受外界、本件涉案被告或相關關係人之干擾及影響，又核與
    前開此部分監聽譯文內容大致相符，顯然具有特別可信之情
    況，是以被告乙○○於警詢中就此部分所述，當屬可採。至
    其嗣後於本院審理中所述，當屬事後迴護被告甲○○之詞，
    不足採信。
  (二)承前所述，該通於九十五年二月十五日凌晨二時五十三分許
    之通訊監察譯文內容，並無證據足以證明被告甲○○確有履
    行上開通訊監察之第二級毒品安非他命交易情事，是此部分
    不能證明被告被告甲○○有販賣第二級毒品安非他命之犯行
    ，惟由上開通訊監察譯文內容顯示，已足證被告甲○○當有
    販賣第二級毒品安非他命之計畫，則被告甲○○原基於施用
    第二級毒品安非他命目的而於九十五年三月二日前約半個月
    之某日，在臺北縣板橋市某處，以九萬多元之代價向某真實
    姓名年籍不詳之成年男子購買數量約一兩多之第二級毒品安
    非他命，之後另起販賣之意圖（本件並無證據證明被告甲○○有基於營利之目的而有購入第二級毒品安非他命之行為）
    ，而非法持有第二級毒品安非他命及扣案其所有如附表編號
    四所示之第二級毒品安非他命（毛重四一點八四公克），是
    被告甲○○此部分意圖販賣而持有第二級毒品安非他命之犯
    行，洵堪認定。
四、被告乙○○意圖販賣而持有第一、二級毒品海洛因及安非他
    命部分：
    訊據被告乙○○固不否認門號0000000000號行動電話為其所
    持用，且分別於九十四年十一月六日上午八時五分許、九十
    五年一月二十六日下午一時三十分許、九十五年二月三日下
    午七時十分許、九十五年二月四日凌晨一時二分許、九十五
    年二月四日凌晨一時六分許、九十五年二月十一日上午十一
    時十二分許、九十五年二月十四日凌晨零時二十四分許、九
    十五年二月十五日下午七時四十四分許、九十五年二月十六
    日下午六時五十九分許、九十五年二月十六日下午七時五分
    許，與「阿來」所持用之門號0000000000號行動電話（申請
    人為丙○○）聯絡、與一名真實姓名年籍不詳之成年男子所
    持用之門號0000000000號行動電話（申請人為陳文君）聯絡
    、與壬○○所持用之門號0000000000號行動電話（申請人為
    戴政文）聯絡、與一名真實姓名年籍不詳之成年男子所持用
    之門號0000000000號行動電話（申請人為丁○○）聯絡、與
    辛○○所持用之門號0000000000號行動電話（申請人為戊○○）聯絡、與「小龍」所持用之門號0000000000號行動電話
    （申請人為為林仁尼）聯絡、與「阿來」所持用之門號0000
    000000號行動電話（申請人為丙○○）聯絡、與庚○○所持
    用之門號0000000000號行動電話聯絡、與「欣瑩」所持用之
    門號0000000000號行動電話（申請人為癸○○）聯絡、與「
    欣瑩」所持用之門號0000000000號行動電話聯絡，其中並談
    及代表第一級毒品海洛因之術語「女生」、代表第二級毒品
    安非他命之術語「硬的」、「男生」之事實，惟矢口否認有
    何意圖販賣而持有第一、二級毒品海洛因及安非他命之犯行
    ，辯稱：我在警察局的時候，第一天講的是實在的，第二天
    警察就誘導、恐嚇我，說要把我收押禁見，結果我真的被收
    押禁見，我跟警察說我和甲○○都沒有毒品，怎麼可能會有
    毒品賣人家，甲○○有拜託我處理，我也有答應，但是我是
    直到我被抓到才知道甲○○已經買了這麼多毒品，甲○○也
    沒有跟我說，我有跟警察說因為查到那麼多毒品，要我咬甲○○是不對的，從譯文中也只能看出我有和甲○○有一起去
    買毒品，我們根本沒有在賣毒品，只是吸食毒品而已云云。
    惟查：
  (一)九十四年十一月六日上午八時五分許，被告乙○○以其所持
    用之門號0000000000號行動電話與「阿來」所持用之門號00
    00000000號行動電話（申請人為丙○○）聯絡，通訊內容係
    以：「B ：我阿仁（應為「阿來」之誤）。現在怎麼樣，二
    種」、「A （即被告乙○○）：女孩子還沒」、「B ：你那
    二百度的呢」、「A ：現在漲價」、「B ：你有沒有在拿」
    、「A ：有」、「B ：兩的也可以啊，報來聽聽」、「A ：
    品質沒有到那邊」、「B ：差不多幾度」、「A ：有一百六
    」、「B ：價錢呢，一兩」、「A ：二十五、六」、「B ：
    黃的還是白的」、「A ：米白的」、「B ：你在那，我去你
    那用一些來。有硬的嗎」、「A ：人家給我九萬」等語；九
    十五年一月二十六日下午一時三十分許，被告乙○○以其所
    持用之門號0000000000號行動電話與一名真實姓名年籍不詳
    之成年男子所持用之門號0000000000號行動電話（申請人為
    陳文君）聯絡，通訊內容係以：「B ：帥哥現在處理一個方
    便嗎」、「A （即被告乙○○）：要幾個，一個十萬至十一
    萬，你要幾個」、「B ：可以十萬看數量，我先張羅完再給
    你電話」、「A ：要幾個要先跟我講」等語；九十五年二月
    三日下午七時十分許，被告乙○○以其所持用之門號000000
    0000號行動電話與壬○○所持用之門號0000000000號行動電
    話（申請人為戴政文）聯絡，通訊內容係以：「B：我林哥
    ，你那女的一兩算多少」、「A （即被告乙○○）：二十六
    、算你二十五好了」、「B ：等一下再打給你」等語；九十
    五年二月四日凌晨一時二分許，被告乙○○以其所持用之門
    號0000000000號行動電話與一名真實姓名年籍不詳之成年男
    子所持用之門號0000000000號行動電話（申請人為丁○○）
    聯絡，通訊內容係以：「A （即被告乙○○）：有女生、男
    生，報給你賺，你在幹嗎，賭博嗎」、「B ：沒有」、「A
    ：這邊是女生，男生我還沒有看到，我看到可以，那價錢是
    十至十一，行情價，女生這有不錯，我押一台車回來，320
    的，那小子欠我錢，害我圍爐沒有回去，這條錢跑了我二個
    月，我們那工廠開工了嗎」、「B ：開工了。他剛有打來給
    我」、「A ：等一會晚一點你下來跟我拿板仔和料，我們見
    面再談」等語；九十五年二月四日凌晨一時六分許，被告乙○○以其所持用之門號0000000000號行動電話與辛○○所持
    用之門號000000 0000 號行動電話（申請人為戊○○）聯絡
    ，通訊內容係以：「A （即被告乙○○）：我人在龜山」、
    「B ：要去那裡遇。要拿半個」、「A ：錢好了嗎」等語；
    九十五年二月十一日上午十一時十二分許，被告乙○○以其
    所持用之門號0000000000號行動電話與「小龍」所持用之門
    號0000000000號行動電話（申請人為為林仁尼）聯絡，通訊
    內容係以：「A （即被告乙○○）：小龍，我世子，我有男
    孩子，很漂亮」、「B ：價位」、「A ：十，很便宜吧」、
    「B ：我儘快給你消息」、「A ：剩沒幾個」等語；九十五
    年二月十四日凌晨零時二十四分許，被告乙○○以其所持用
    之門號0000000000號行動電話與「阿來」所持用之門號0000
    000000號行動電話（申請人為丙○○）聯絡，通訊內容係以
    ：「A （即被告乙○○）：阿來，世主，男孩子很漂亮，你
    看要幾個」、「B ：價錢」、「A ：賺你一千元。九六」、
    「B ：還是很貴啊，現在有一批，很漂亮的滲的」、「A ：
    我們的不是」、「B ：我有拿到很大塊的。再便宜九萬就好
    」、「A ：不然九萬五」、「B ：你的級數跟人拿九萬五。
    我那天調九萬而已，我要九萬五」、「A ：很漂亮」、「B
    ：新竹有一批很漂亮的」、「A ：你要幾個」、「B ：四、
    五個以上，可以的話五個」、「A ：我送到你家裡」、「B
    ：我過去你那」等語；九十五年二月十五日下午七時四十四
    分許，被告乙○○以其所持用之門號0000000000號行動電話
    與庚○○所持用之門號0000000000號行動電話聯絡，通訊內
    容係以：「B ：世子兄，我志中（應為志忠之誤），你土城
    的朋友有聯絡到」、「A （即被告乙○○）：我忘了聯絡。
    要幾塊你說啦」、「B ：要一個」、「A ：多少價錢你要啦
    」、「B ：一百七可以拿嗎」、「A ：我問問看可能拿不到
    。你有接到一百七的東西」、「B ：有那個東西，沒有空間
    。不然高一點，品質有到的話是沒關係」、「A ：看是沒動
    過，多少要接你也不知道」、「B ：我就是打算一百七要接
    。不然要多少」、「A ：你要看你多少東西可以接」、「B
    ：一百八可以嗎」、「A ：你怎麼不去接散的看看」、「B
    ：散的我不知道要賣誰。拿個一兩、半兩沒什麼空間」等語
    ；九十五年二月十六日下午六時五十九分許，被告乙○○以
    其所持用之門號0000000000號行動電話與「欣瑩」所持用之
    門號0000000000號行動電話（申請人為癸○○）聯絡，通訊
    內容係以：「A （即被告乙○○）：講正事，女孩子，沒有
    動的，三十以下」、「B ：太貴了，二十五」、「A ：那麼
    動一點」、「B ：不要動呢」、「A ：那給別人好了」、「
    B ：那麼貴我那接的下去」、「A ：別人報二十八給我。在
    那啦」、「B ：我在內壢」等語；九十五年二月十六日下午
    七時五分許，被告乙○○以其所持用之門號0000000000號行
    動電話與「欣瑩」所持用之門號0000000000號行動電話（申
    請人為癸○○）聯絡，通訊內容係以：「B ：你人在那」、
    「A （即被告乙○○）：我人在老闆這邊」、「B ：是不是
    你上次拿的那種東西」、「A ：最好的，我老闆這邊給你三
    個好了」、「B ：留三兩給我就對了。你不要洗呢」等語，
    此有警方對被告乙○○所持用之門號0000000000號行動電話
    監聽譯文一份在卷可參（參見九十五年度偵字第五五五九號
    偵卷卷一第五五、六一、六二、六五、六七、六九、七十頁
    ）
  (二)如前所述，上開十通通訊監察譯文內容，均僅有被告乙○○
    與通話對方談論第一級毒品海洛因、抑或第二級毒品安非他
    命之價格情事，而均無證據足以證明被告乙○○確有履行上
    開通訊監察之第一級毒品海洛因抑或第二級毒品安非他命之
    交易情事，且經本院傳喚上開十通通訊監察譯文之部分通話
    對象即證人壬○○、庚○○、辛○○到庭證述各均證稱：未
    向乙○○購買毒品，只有詢價。沒有向乙○○買過毒品海洛
    因，因為品質不好。未曾向乙○○購買毒品安非他命成功過
    ，因為被乙○○放鴿子等語（參見本院卷卷二第十二、三十
    頁、本院九十六年九月二十九日審判筆錄第九—十頁），更
    益徵均無證據足以證明被告乙○○確有履行上開通訊監察之
    第一級毒品海洛因抑或第二級毒品安非他命之交易情事，是
    此部分不能證明被告被告乙○○有販賣第一級毒品海洛因及
    第二級毒品安非他命之犯行，惟由上開十通通訊監察譯文內
    容顯示，已足證被告乙○○當有販賣第一級毒品海洛因及第
    二級毒品安非他命之計畫，則被告乙○○自當有於原基於施
    用第一、二級毒品海洛因及安非他命之目的而於不詳之時間
    、地點，以不詳之方式向某真實姓名年籍不詳之成年男子取
    得不詳數量之第一、二級毒品海洛因及安非他命，之後另起
    販賣之意圖（本件並無證據證明被告乙○○有基於營利之目
    的而有購入第一級毒品海洛因及第二級毒品安非他命之行為
    ），而非法持有第一級毒品海洛因及第二級毒品安非他命。
    此外，復有扣案被告乙○○所有供本件意圖販賣第一、二級
    毒品海洛因及安非他命所用如附表編號九所示之門號000000
    0000號行動電話外殼一支可資佐證。是被告乙○○此部分意
    圖販賣而持有第一級毒品海洛因及第二級毒品安非他命之犯
    行，洵堪認定。
五、綜上所述，足認被告甲○○、乙○○前開各自所辯，要屬事
    後空言規避推諉圖卸之詞，殊無可採。從而，本件事證已臻
    明確，被告甲○○、乙○○之各自之犯行均洵堪認定，應予
    依法論科。
六、適用法律及論罪科刑：
  (一)刑法及刑法施行法部分條文業經修正公布，並均於九十五年
    七月一日施行。修正後刑法第二條第一項之規定，係規範行
    為後法律變更所生新舊法律比較適用之準據法，於修正後刑
    法施行後，應適用修正後刑法第二條第一項規定之從舊從輕
    之原則為比較；修正後刑法第二條第二項，則為同條第一項
    之特別規定，於修正後刑法施行後，關於非拘束人身自由之
    保安處分，應依修正後刑法第二條第二項之規定，適用裁判
    時之法律。又修正後刑法第三十五條，乃刑之重輕之法定次
    序與標準，應適用裁判時之修正後刑法第三十五條之規定。
    修正後刑法第二條第一項係採從舊從輕原則，適用最有利於
    行為人之法律。既曰法律，自較刑之範圍為廣；除法律有特
    別規定者（如修正後刑法第二條第二項非拘束人身自由之保
    安處分適用裁判時法，又如修正後刑法施行法第三條之一第
    三項、第六條之一、第九條之三規定之情形），應依其規定
    ；或事關執行之緩刑之宣告，或犯罪在刑法修正施行前，自
    首在刑法施行後之自首部分，或程序之規定（程序從新，如
    刑法第四十條沒收宣告之程序規定），應適用裁判時之修正
    後刑法之規定外；依修正後刑法第二條第一項比較時，應就
    罪刑有關之共犯、未遂犯、連續犯、牽連犯、結合犯，以及
    累犯加重，自首減輕暨其他法定加減原因（如身分加減）與
    加減例等一切情形，綜其全部之結果而為比較後，整個之適
    用，不能割裂而分別適用有利益之條文。關於易科罰金之折
    算標準、易服勞役之折算標準及期限、罰金與死刑是否併予
    執行、多數有期徒刑定應執行之刑時之最高刑期之限制等之
    修正，事涉行為人易刑折算標準金額之多寡與期限之長短及
    定執行刑時能否就罰金刑併予執行或有期徒刑定應執行之刑
    時最高度之限制，亦均屬應依修正後刑法第二條第一項比較
    適用法律之範圍。拘束人身自由之保安處分，並非屬修正後
    刑法第二條第二項規定應適用裁判時法之範圍，除有特別規
    定者外，亦屬應依修正後刑法第二條第一項比較適用法律之
    範圍；從刑附屬於主刑，除法律有特別規定者外，依主刑所
    適用之法律（以上參考最高法院九十五年五月二十三日刑事
    庭第八次會議決議及最高法院二十四年上字第四六三四號、
    二十四年上字第五二九二號、二十七年上字第二六一五號判
    例意旨）。是與本件有關之法律變更有如下述：
    (1)刑法第五十六條關於連續犯之規定，由修正前刑法第五十
      六條原規定：「連續數行為而犯同一罪名者，以一罪論。
      但得加重其刑至二分之一。」，修正後刑法則將第五十六
      條刪除。經比較行為時法與裁判時法，就被告甲○○連續
      販賣第一級毒品海洛因犯行之處罰，修正前之規定係依連
      續犯以一罪論，僅得加重其刑至二分之一，依修正後之規
      定，則應論以數罪，併合處罰，是以修正後刑法規定並未
      較有利於被告甲○○。
    (2)修正前刑法第五十一條第五款原規定：「數罪併罰，分別
      宣告其罪之刑，依左列各款定其應執行者：……五、宣告
      多數有期徒刑者，於各刑中之最長期以上，各刑合併之刑
      期以下，定其刑期。但不得逾二十年」；修正後改為：「
      宣告多數有期徒刑者，於各刑中之最長期以上，各刑合併
      之刑期以下，定其刑期。但不得逾三十年。」，應以修正
      前之規定對被告甲○○較有利。
    (3)修正前刑法第六十四條第二項原規定：「死刑減輕者，為
      無期徒刑，或為十五年以下十二年以上有期徒刑」，而修
      正前刑法第六十五條第二項原規定：「無期徒刑減輕者，
      為七年以上有期徒刑」，於本次修正後刑法第六十四條第
      二項規定：「死刑減輕者，為無期徒刑」，而修正後刑法
      第六十五條第二項則規定：「無期徒刑減輕者，為二十年
      以下十五年以上有期徒刑」，依修正後刑法第二條第一項
      規定，比較新、舊法適用結果，修正後分別將刑法第六十
      四條第二項、第六十五條第二項之死刑、無期徒刑減輕規
      定，由「為無期徒刑，或為十五年以下十二年以上有期徒
      刑」、「為七年以上有期徒刑」，提高為「為無期徒刑」
      、「為二十年以下十五年以上有期徒刑」，是修正後之規
      定並非較有利於被告甲○○，應適用修正前刑法減輕其刑
      。
  (二)按海洛因及安非他命係業經毒品危害防制條例第二條第二項
    第一、二款列為第一、二級毒品，禁止非法持有、販賣、意
    圖販賣而持有。核被告甲○○所為，係犯毒品危害防制條例
    第四條第一項之販賣第一級毒品罪、同條例第五條第二項之
    意圖販賣而持有第二級毒品罪；被告乙○○所為，係犯同條
    例第五條第一、二項之意圖販賣而持有第一、二級毒品罪。
    公訴意旨認被告甲○○係販賣第二級毒品罪、被告乙○○係
    販賣第一、二級毒品罪，均有未洽，惟該等部分起訴事實與
    本院所審理之基本社會事實要屬同一，本院自得予以審理，
    並於九十六年九月二十九日審理中依法變更起訴法條，併予
    敘明。被告乙○○所為意圖販賣而持有第一、二級毒品之行
    為，均為甚為密切接近之地、地作為，且各侵害同一法益，
    依社會健全通念，咸認其各舉動之獨立性極為薄弱，顯各係
    基於同一犯意下之接續行為，各僅論以一罪。又公訴意旨雖
    另認被告甲○○、乙○○就上開犯行均為共同正犯云云。然
    查，就被告甲○○所犯販賣第一級毒品海洛因部分，證人己○○於警詢及偵查中均僅述及第一級毒品海洛因係向被告甲○○所購買，並未曾向被告乙○○購買一情，於本院審理中
    亦證稱亦均未曾向被告乙○○購買或調取第一級毒品海洛因
    一情（參見本院卷卷二第一四五—一四六頁）；就被告甲○○所犯意圖販賣而持有第二級毒品安非他命犯行部分，依九
    十五年二月十五日凌晨二時五十三分許，被告乙○○與被告
    甲○○之通訊監察譯文內容及被告乙○○於警詢中就此部分
    所述，僅可證明至被告甲○○有販賣第二級毒品安非他命之
    計畫，預先留有第二級毒品安非他命以待他人前來購買，並
    無從證明被告乙○○就此部分有與被告甲○○有何意圖販賣
    而持有第二級毒品安非他命之犯意聯絡；就被告乙○○所犯
    意圖販賣而持有第一、二級毒品海洛因及安非他命犯行部分
    ，依上開十通通訊監察譯文內容，均僅能證明至被告乙○○
    與通話對方談論第一級毒品海洛因、抑或第二級毒品安非他
    命之價格情事，而均無證據足以證明被告甲○○有參與其中
    ，且上開十通通訊監察譯文之部分通話對象即證人壬○○、
    庚○○、辛○○到庭證述各均證稱：係向被告乙○○詢問毒
    品價格，不認識也沒有見過被告甲○○等語（參見本院卷卷
    二第十、二四頁、本院九十六年九月二十九日審判筆錄第五
    頁），更無證據證明被告甲○○有參與其中，且扣案如附表
    編號一至六所示之物、如附表編號九所示之物，僅各自能證
    明至被告甲○○或被告乙○○各自之犯行，均無從證明至被
    告甲○○與被告乙○○上開犯行均有犯意聯絡及行為分擔，
    是公訴意旨認被告甲○○與被告乙○○二人就上開犯行均為
    共同正犯云云，尚有違誤，亦併予指明。被告甲○○持有第
    一級毒品海洛因、持有第二級毒品安非他命之低度行為，被
    告乙○○持有第一、二級毒品海洛因及安非他命之低度行為
    ，各應被販賣第一級毒品海洛因、意圖販賣而持有第二級毒
    品安非他命、意圖販賣而持有第一、二級毒品海洛因及安非
    他命之高度行為所吸收，均不另論罪。被告甲○○先後二次
    意圖營利而販入第一級毒品海洛因及先後二次意圖營利而販
    出第一級毒品海洛因之犯行，時間緊接，所犯為構成要件同
    一之罪名，顯係基於概括犯意反覆為之，屬連續犯，依修正
    前刑法第五十六條規定，論以連續販賣第一級毒品海洛因罪
    ，因被告甲○○所涉本件連續販賣第一級毒品海洛因罪部分
    ，法定本刑為死刑或無期徒刑，依法不得加重，故僅就其餘
    罰金部分，依法加重其刑。被告乙○○以一行為觸犯意圖販
    賣而持有第一級毒品海洛因罪及意圖販賣而持有第二級毒品
    安非他命罪，為想像競合犯，依刑法第五十五條前段之規定
    ，應從一重之意圖販賣而持有第一級毒品海洛因罪處斷，公
    訴人就此部分誤認係連續販賣第一、二級毒品罪之數罪併罰
    關係，均有未洽，併此說明。被告甲○○所犯販賣第一級毒
    品海洛因罪及意圖販賣而持有第二級毒品安非他命罪，犯意
    各別，罪名互殊，應予分論併罰。又公訴意旨雖未就敘及被
    告甲○○於九十四年十一月間某日，在臺北縣蘆洲市○○路
    一七四巷十二號二樓，以不詳之代價向「阿偉」販入數量約
    半公斤之第一級毒品海洛因，以及被告乙○○分別於九十五
    年一月二十六日下午一時三十分許、九十五年二月三日下午
    七時十分許、九十五年二月四日凌晨一時二分許、九十五年
    二月四日凌晨一時六分許、九十五年二月十一日上午十一時
    十二分許、九十五年二月十五日下午七時四十四分許、九十
    五年二月十六日下午六時五十九分許、九十五年二月十六日
    下午七時五分許，以行動電話分別與一名真實姓名年籍不詳
    之成年男子所持用之門號0000000000號行動電話（申請人為
    陳文君）聯絡、與壬○○所持用之門號0000000000號行動電
    話（申請人為戴政文）聯絡、與一名真實姓名年籍不詳之成
    年男子所持用之門號0000000000號行動電話（申請人為丁○○）聯絡、與辛○○所持用之門號0000000000號行動電話（
    申請人為戊○○）聯絡、與「小龍」所持用之門號00000000
    00號行動電話（申請人為為林仁尼）聯絡、與庚○○所持用
    之門號0000000000號行動電話聯絡、與「欣瑩」所持用之門
    號0000000000號行動電話（申請人為癸○○）聯絡、與「欣
    瑩」所持用之門號00 00000000 號行動電話聯絡而意圖販賣
    而持有第一、二級毒品之犯行，惟該等部分事實各與公訴人
    所起訴之犯罪事實具有修正前刑法連續犯、接續犯之裁判上
    及實質上一罪關係，應為起訴效力所及，本院自應併予審究
    。又被告甲○○就本件販賣第一級毒品海洛因及意圖販賣而
    持有第二級毒品安非他命之情形以言，次數甚少，且其犯後
    態度尚佳，尚有悔意，衡酌其情節，不無情輕法重，尚堪憫
    恕之情形，本院認為如各處以法定最輕刑無期徒刑及有期徒
    刑五年，仍屬過重，爰各依刑法第五十九條之規定，酌予減
    輕其刑。爰審酌被告甲○○、乙○○之素行非佳、各自販賣
    第一級毒品、意圖販賣而持有第二級毒品、意圖販賣而持有
    第一、二級毒品之次數及數量、對社會及他人所造成之損害
    及被告乙○○犯後猶飾詞圖辯，空言否認犯行，態度不佳，
    顯無悔意等一切情狀，分別量處如主文所示之刑，被告甲○○部分，並定其應執行之刑，以資懲儆。又中華民國九十六
    年罪犯減刑條例業於九十六年六月十五日立法三讀通過，並
    於九十六年七月十六日施行，查本件被告所犯上開罪名雖均
    係在九十六年四月二十四日前，然均為中華民國九十六年罪
    犯減刑條例第三條第一項第七款所規範之罪，且又經本院宣
    告逾有期徒刑一年六月之刑，依法即不得減刑。
  (三)又扣案如附表編號一、三所示之第一、二級毒品海洛因二十
    二包及摻有第一級毒品海洛因而無法析離之香煙十四支，均
    含有第一級毒品海洛因成分，有上揭法務部調查局鑑定通知
    書一份在卷可考，以及扣案如附表編號四所示之第二級毒品
    安非他命，均應依毒品危害防制條例第十八條第一項前段規
    定，不問屬於犯人與否，宣告沒收銷燬。而扣案如附表編號
    二所示之用以包裝前開第一級毒品海洛因之外包裝袋二十二
    只，既能與前揭第一級毒品海洛因分別秤其重量，則與前揭
    第一級毒品海洛因即無難以析離而無法個別宣告沒收之情事
    （最高法院九十二年度台上字第六九一一號判決意旨可資參
    照），另扣案如附表編號五至六所示之電子秤一台及分裝袋
    六包，均為本院認定係被告甲○○所有供本件販賣第一級毒
    品海洛因犯罪所用之物，而該等分裝袋具有防止本件第一級
    毒品海洛因裸露、逸出及潮濕之功用，並便於攜帶及運輸，
    均應依毒品危害防制條例第十九條第一項前段規定，併予宣
    告沒收。未扣案如附表編號七所示之被告甲○○販賣第一級
    毒品合計所得二千元，應依毒品危害防制條例第十九條第一
    項規定，併予宣告沒收，如全部或一部不能沒收時，應以被
    告甲○○之財產抵償之。未扣案如附表編號八所示之門號
    000000 0000 號行動電話外殼一支，亦為本院認定係被告甲○○所有供本件意圖販賣而持有第二級毒品安非他命犯罪所
    用之物，應依毒品危害防制條例第十九條第一項前段規定，
    併予宣告沒收，如全部或一部不能沒收時，追徵其價額或以
    其財產抵償之（最高法院九十六年度台上字第三五五一號判
    決意旨可資參照）。扣案如附表編號九所示之門號00000000
    00號行動電話外殼一支，亦為本院認定係被告乙○○所有供
    本件意圖販賣而持有第一、二級毒品海洛因及安非他命犯罪
    所用之物，應依毒品危害防制條例第十九條第一項前段規定
    ，併予宣告沒收。至上開門號0000000000、0000000000號行
    動電話之SIM 卡各一張，乃為被告甲○○、乙○○分別向電
    信公司所租用之物，並非被告甲○○、乙○○所有，且均非
    屬違禁物，爰不另為沒收之諭知。又鑑驗所耗損之第一級毒
    品海洛因，業已滅失，亦不另為沒收之諭知。又本件雖尚有
    扣案之被告甲○○所有之現金八萬零一百元、現金一百九十
    萬元、門號0000000000、0000000000、0000000000號之行動
    電話三支、被告乙○○所有之現金一萬七千三百元、電話本
    一本、門號非0000000000號行動電話外殼一支，及被告乙○○所使用之車號JV-6523 、ZZ-3962 號自用小客車二輛，惟
    被告甲○○、乙○○迭自警詢及偵審中以來均否認該現金、
    行動電話、電話本、車輛等物品各為本件犯罪所用之物，此
    外，本院又查無其他積極證據足資證明該現金、行動電話、
    電話本、車輛等物品各為被告甲○○、乙○○為本件犯罪所
    用或預備之物，且又非違禁物，爰不另為沒收之諭知，公訴
    意旨就此聲請宣告沒收，尚有違誤，併予敘明。
七、公訴意旨另以：被告甲○○、乙○○有將第一、二級毒品海
    洛因及安非他命販賣予綽號「阿豪」、「大頭」等人，而認
    被告甲○○、乙○○此部分亦均涉犯販賣第一、二級毒品罪
    嫌云云。然查，觀之本件被告乙○○與「阿豪」之通訊監察
    譯文內容，僅有九十五年一月十八日上午十時五時八分許之
    「A：阿豪電話幾號」、「B：0000000000」等語，被告乙○○與「大頭」之通訊監察譯文內容，僅有九十五年二月十四
    日凌晨二時十八分許之「A：誰」、「B：我大頭啊，你那邊
    有沒有欠硬的」、「A：這邊有，你那邊多少的」、「B：不
    到十啦」、「A：怎麼那麼久沒聯絡」、「B：另外那種有沒
    有欠」、「A：女生我這有，不錯」，九十五年二月二十三
    日下午四時五十七分許之「B：我大頭，要不要見面。我在
    台中要上去」、「A：好啊」、「B：到那打給你」、「A ：
    你到桃園打給我」、「B：我一小時就到了」、「A：男生有
    嗎」、「B：沒有了。還要問」、「A：我現在要去拿女生回
    來」，九十五年二月二十三日下午六時二十三分許之「B：
    我在關西休息站，要從哪去」、「A：林口長庚。打了我就
    馬上到」等語，此有警方對被告乙○○所持用之門號000000
    0000號行動電話監聽譯文一份在卷可參（參見九十五年度偵
    字第五五五九號偵卷卷二第二九、三、三九頁），
    依上開通訊監察譯文內容，顯然無法證明被告甲○○、乙○○有何販賣第一、二級毒品海洛因及安非他命情事。此外，
    本院復查無其他積極證據足認被告甲○○、乙○○此部分涉
    有販賣第一、二級毒品之犯行，原應為無罪之諭知，惟公訴
    意旨認此部分各與被告甲○○、乙○○前開論罪科刑部分有
    接續犯及修正前刑法連續犯之實質上及裁判上一罪關係，爰
    不另為無罪之諭知，併予敘明。
據上論斷，應依刑事訴訟法第二百九十九條第一項前段、第三百
條，毒品危害防制條例第四條第一項、第五條第一項、第二項、
第十八條第一項前段、第十九條第一項，修正後刑法第二條第一
項前段、第十一條、第五十五條，修正前刑法第五十六條、第五
十一條第五款、第五十九條，判決如主文。
本案經檢察官何治蕙到庭執行職務。
中　　華　　民　　國　　96　　年　　10　　月　　29　　日
                        臺灣桃園地方法院刑事第十庭
                            審判長法  官  江  德  民
                                  法  官  蘇  昌  澤
                                  法  官  林  家  賢
上正本證明與原本相符。
如不服本判決，應於判決送達後十日內向本院提出上訴狀（應附
繕本），上訴於臺灣高等法院。
                                  書記官  常  毓  生
中　　華　　民　　國　　96　　年　　11　　月　　2 　　日
~F0
~T40
┌──────────────────────────────────┐
│附表：                                            95年度重訴字第49號│
├───┬────────────────────┬─────────┤
│ 編號 │   應  沒  收  物  品                   │    備      註    │
├───┼────────────────────┼─────────┤
│  一  │   扣案之第一級毒品海洛因二十二包（驗餘 │甲○○所有        │
│      │   合計淨重六九五點二六公克、純度百分之 │                  │
│      │   三五點九九、純質淨重二百五十點二二公 │                  │
│      │   克）                                 │                  │
├───┼────────────────────┼─────────┤
│  二  │   扣案用以包裝前開第一級毒品海洛因之外 │同上              │
│      │   包裝袋二十二只                       │                  │
├───┼────────────────────┼─────────┤
│  三  │   扣案之摻有第一級毒品海洛因而無法析離 │同上              │
│      │   之香煙十四支                         │                  │
├───┼────────────────────┼─────────┤
│  四  │   扣案之第二級毒品安非他命（毛重四一點 │同上              │
│      │   八四公克）                           │                  │
├───┼────────────────────┼─────────┤
│  五  │   扣案之電子秤一台                     │同上              │
├───┼────────────────────┼─────────┤
│  六  │   扣案之分裝袋六包                     │同上              │
├───┼────────────────────┼─────────┤
│  七  │   未扣案之販賣第一級毒品合計所得新臺幣 │同上              │
│      │   貳仟元                               │                  │
├───┼────────────────────┼─────────┤
│  八  │   未扣案之門號0000000000號行動電話外殼 │同上              │
│      │   一支                                 │                  │
├───┼────────────────────┼─────────┤
│  九  │   扣案之門號0000000000號行動電話外殼一 │乙○○所有        │
│      │   支                                   │                  │
└───┴────────────────────┴─────────┘
附錄本判決論罪科刑法條：
毒品危害防制條例第四條第一項：
製造、運輸、販賣第一級毒品者，處死刑或無期徒刑；處無期徒
刑者，得併科新臺幣一千萬元以下罰金。
毒品危害防制條例第五條第一、二項：
意圖販賣而持有第一級毒品者，處無期徒刑或十年以上有期徒刑
，得併科新臺幣七百萬元以下罰金。
意圖販賣而持有第二級毒品者，處五年以上有期徒刑，得併科新
臺幣五百萬元以下罰金。
